【裁判字號】    98,易,309
【裁判日期】    980727
【裁判案由】    竊盜
【裁判全文】
臺灣宜蘭地方法院刑事判決               98年度易字第309號
公  訴  人  臺灣宜蘭地方法院檢察署檢察官
被      告  甲○○
                    （現另案羈押於宜蘭看守所）
上列被告因竊盜案件，經檢察官提起公訴（98年度偵字第2006號
），被告於本院準備程序中就被訴事實為有罪之陳述，經告以簡
式審判程序之旨，並聽取當事人意見後，經本院裁定行簡式審判
程序，判決如下：
    主  文
甲○○犯竊盜罪，累犯，處有期徒刑肆月，如易科罰金，以新臺
幣壹仟元折算壹日。扣案之鑰匙壹串（共參支）沒收。
    事  實
一、甲○○曾於民國96年間，因三次竊盜案件，經本院於96年9
    月17日以96年度易字第126號判決各判處有期徒刑六月、六
    月及七月，分別減刑為有期徒刑三月、三月及三月又十五日
    ，並定其應執行刑為有期徒刑一年一月，於98年1月8日縮刑
    期滿執行完畢。
二、詎甲○○仍不知悔改，復意圖為自己不法之所有，於98年4
    月12日清晨5時許，在宜蘭縣羅東鎮○○路85之1號前，以自
    己所有之鑰匙，竊取乙○○所有車號ＧＸＸ－247號之比雅
    久重機車一部，作為代步使用。經乙○○發現機車遭竊，於
    同年月21日晚間8時45分向警方報案。嗣於同年月24日凌晨3
    時20分許，甲○○將上開機車停於宜蘭縣羅東鎮○○路與中
    正路口處，人站立於機車附近，適宜蘭縣政府警察局羅東分
    局公正派出所員警執行巡邏勤務，發現上開機車為贓車，見
    甲○○行跡可疑，向前詢問甲○○而查獲，並扣得甲○○所
    有供作竊取機車使用之鑰匙1串（共3支）。
三、案經乙○○告訴暨宜蘭縣政府警察局羅東分局報請臺灣宜蘭
    地方法院檢察署檢察官偵查起訴。
    理  由
壹、證據能力部分：
    本件被告甲○○對於公訴人所提之證據資料及以下本院作為
    判斷依據之各項證據資料，均同意或不爭執其證據能力，本
    院審酌該等言詞供述及書面作成時之情況認為適當，均無不
    宜作為證據之情事，依刑事訴訟法第一百五十九條之五規定
    ，均得作為證據。
貳、認定被告犯罪所憑證據及論罪科刑部分：
一、上揭犯罪事實，業據被告甲○○於警詢及本院審理中坦承不
    諱，核與告訴人即被害人乙○○於警詢中指訴遭竊情節相符
    （見警詢卷第4至5頁），且有告訴人乙○○領回失竊機車所
    出具之贓物認領保管單、宜蘭縣政府警察局車輛尋獲電腦輸
    入單1紙及路口監視器翻拍照片4張在卷可稽（見警詢卷第6
    、7、12至13頁），並有被告所有供犯罪所用之鑰匙1串（共
    3支）扣案可資佐證，足徵被告之自白核與事實相符，應堪
    採信。本件事證明確，被告竊盜犯行堪以認定，應予依法論
    科。
二、核被告甲○○所為，係犯刑法第三百二十條第一項之竊盜罪
    。又被告有如事實欄所載之犯罪科刑及執行情形，有臺灣高
    等法院被告前案紀錄表在卷可稽，其於受有期徒刑執行完畢
    後，五年以內故意再犯本罪，為累犯，應依刑法第四十七條
    第一項規定加重其刑。爰審酌被告前曾犯竊盜罪經判刑確定
    執行完畢，復再犯本件竊盜罪，有前揭臺灣高等法院被告前
    案紀錄表可稽，素行不佳，又再心存僥倖，貪圖方便，順手
    牽羊，圖不勞而獲，本應重懲，惟念及被告竊得之機車價值
    非鉅，被害人復已領回遭竊機車，且被告犯罪後坦承犯行之
    犯後態度等一切情狀，量處如主文所示之刑，並諭知易科罰
    金之折算標準。
三、至扣案之鑰匙1串（共3支），係被告所有並供犯罪所用之物
    ，業據被告供明在卷，應依刑法第三十八條第一項第二款規
    定宣告沒收。
據上論結，應依刑事訴訟法第二百八十四條之一、第二百七十三
條之一第一項、第二百九十九條第一項前段，刑法第三百二十條
第一項、第四十七條第一項、第四十一條第一項前段、第三十八
條第一項第二款，刑法施行法第一條之一第一項、第二項前段，
判決如主文。
本案經檢察官劉憲英到庭執行職務。
中    華    民    國    98    年    7     月    27    日
                  刑事第三庭法  官  林惠玲
以上正本證明與原本無異。
如不服本判決應於收受送達後十日內向本院提出上訴書狀，並應
敘述具體理由；其未敘述上述理由者，應於上訴期間屆滿後二十
日內向本院補提理由書 (均須按他造當事人之人數附繕本)「切
勿逕送上級法院」。
                            書記官  詹玉惠
中    華    民    國    98    年    7     月    27    日
附錄本案論罪科刑法條全文；
中華民國刑法第三百二十條第一項
意圖為自己或第三人不法之所有，而竊取他人之動產者，為竊盜
罪，處五年以下有期徒刑、拘役或五百元（已提高為新臺幣一萬
五千元）以下罰金。


司法院資訊處製作；財團法人民間司法改革基金會備份。
